【裁判字號】    97,交聲,3397
【裁判日期】    971229
【裁判案由】    聲明異議
【裁判全文】
臺灣臺中地方法院交通事件裁定
原處分機關  交通部公路總局臺中區監理所豐原監理站
受 處分 人  甲○○
上列受處分人因違反道路交通管理處罰條例案件，對於交通部公
路總局臺中區監理所豐原監理站97年11月26日所為之裁決（豐監
稽違字第裁63－Z00000000號），聲明異議，本院裁定如下：
    主  文
異議駁回。
    理  由
一、原處分機關交通部公路總局臺中區監理所豐原監理站係以：
    異議人即受處分人（下稱異議人）甲○○自民國97年7月21
    日起至97年8月20日止，經公路監理機關執行吊扣駕駛執照1
    月，竟於民國97年8月1日駕駛847-EY號營業小客車，並於同
    日18時35分許，將上開小客車違規停放身心障礙專用停車位
    上，因「於身心障礙專用停車位違規停車」「駕駛執照吊扣
    期間駕駛小型車」之違規行為，經內政部警政署國道公路警
    察局第二警察隊依違反道路交通管理處罰條例第21條第1項
    第5款及第56條第1項第10款之規定逕行舉發，並由原處分機
    關依上開規定，裁處異議人罰鍰合計新臺幣（下同）10,200
    元及吊銷駕駛執照1年等語。
二、異議人甲○○聲明異議意旨略以：當日是由我的父親陳春棟
    駕駛，因異議人父親突然肚子痛，急將車輛臨時停於湖口服
    務區之身心障礙專用停車位，便奔向洗手間，我亦下車去洗
    手間；惟異議人先回到停車位，警員上前盤查，我回答是：
    「是我父親開的」，不料警員誤會我就是駕駛人；我左肩受
    傷，97年8月1日因傷無法移動自如，目前處於復健階段，無
    法駕駛汽車，為此聲明異議等語。
三、經查：
（一）證人即負責蒐證之員警陳智輝到庭具結後證稱：異議人當
      時都沒有說是別人開車的；如果他有說的話，我們會請駕
      駛人說明查證；異議人沒有帶駕照，我們請他報資料，再
      上網查詢；從取締、查資料、到開單約花了15分的時間等
      語，而異議人於證人作證後，也改口稱：忘了告訴警員是
      別人開車云云。衡情如係異議人的父親開車，異議人無不
      能當場表明係其父親駕駛的道理，況且如異議人之父親真
      的在場，因身體不適而上洗手間長達15分鐘，異議人竟毫
      不擔心父親發生意外而尋找，顯與常情相違，故異議人所
      辯係其父親開車云云，難以採信。
（二）況異議人當場收受舉發違規通知單，通知單上清楚記載「
      駕駛人甲○○」，異議人如認為有誤，何以未立即申訴，
      卻等到收受裁決書後，才具狀異議？顯因裁決書的處罰不
      輕，異議人才杜撰其父親駕車之事由而聲明異議。
（三）又異議人雖主張其受傷無法開車，但其提出臺安醫院雙十
      分院的診斷證明書所載病症，無法證明影響雙手之行動自
      由；所提出之聯安醫院診斷證明書雖記載97年7月4日手術
      治療，因左肩手術切除鎖骨，惟異議人係於97年7月8日即
      行出院，距本件違規行為已23天，難以認定上開手術仍影
      響異議人之開車能力，故無法據以為有利於異議人之認定
      。
四、綜上所述，本件異議人甲○○異議之理由均不足採，其確有
    「於身心障礙專用停車位違規停車」「駕駛執照吊扣期間駕
    駛小型車」之違規事實。按道路交通管理處罰條例道路交通
    管理處罰條例第21條第1項第5款規定：汽車駕駛人，有下列
    情形之一者，處新臺幣6,000元以上12,000元以下罰鍰，並
    當場禁止其駕駛：（上略）五、駕駛執照吊扣期間駕駛小型
    車或機器腳踏車。（下略）第3項規定：並吊銷駕駛執照。
    又同條例第56條第1項第10款規定：汽車駕駛人停車時，有
    下列情形之一者，處新臺幣600元以上1,200元以下罰鍰：（
    上略）十、於身心障礙專用停車位違規停車。原處分機關依
    上開揭規定，就吊扣駕照期間駕駛小型車部分，裁處異議人
    罰鍰9,000元，並吊銷駕駛執照1年；就違規停車部分，裁處
    異議人罰鍰1,200元，合計罰鍰10,200元，及吊銷駕駛執照1
    年，核無違誤，本件異議為無理由，應予駁回。
五、據上論斷，應依道路交通案件處理辦法第19條，裁定如主文
    。
中    華    民    國    97    年    12    月    29    日
                        交通法庭  法  官  施慶鴻
上正本證明與原本無異。
如不服本裁定應於送達後五日內向本院提出抗告狀。
                                    書記官  簡芳敏
中    華    民    國    97    年    12    月    29    日


司法院資訊處製作；財團法人民間司法改革基金會備份。
